臺灣高雄地方法院民事裁定
109年度消債清字第138號
聲  請  人  林婉麗（原名：林婉䴡）
0000000000000000

0000000000000000

0000000000000000

0000000000000000

代  理  人  何明諺律師
上列當事人因消費者債務清理事件聲請清算，本院裁定如下：
    主  文
聲請人林婉麗自中華民國一○九年十一月二十四日下午四時起開
始清算程序。
命司法事務官進行本件清算程序。
    理  由
一、聲請意旨略以：伊有不能清償債務情事，前向本院聲請調解
    債務清償方案，惟調解不成立。伊又未經法院裁定開始更生
    程序或許可和解或宣告破產，爰聲請清算等語。
二、按債務人不能清償債務或有不能清償之虞者，得依本條例所
    定更生或清算程序，清理其債務；法院開始清算程序之裁定
    ，應載明其年、月、日、時，並即時發生效力；法院開始更
    生或清算程序後，得命司法事務官進行更生或清算程序，必
    要時得選任律師、會計師或其他適當之自然人或法人1人為
    監督人或管理人，消費者債務清理條例（下稱消債條例）第
    3條、第80條前段、第83條第1項、第16條第1項分別定有明
    文。
三、經查：
  ㈠聲請人前於民國109年3月31日提出債權人清冊，向本院聲請
    調解債務清償方案，經本院109年度司消債調字第180號受理
    ，於109年5月5日調解不成立，聲請人於同日以言詞聲請清
    算等情，業經本院依職權調閱上開調解卷宗核閱無訛。
  ㈡聲請人於106年度至108年度均無申報所得，名下有1996年出
    廠車輛1部（車牌於95年12月6日逾檢註銷），雖有台灣人壽
    保單，惟非要保人，至三商美邦人壽部分，則非保戶；另聲
    請人罹雙極性情感性精神病、躁症發作併時有憂鬱發作，自
    107年5月起即因病而無業迄今，均賴同居人魏千惠每月資助
    8,000元維特生活，現未領取任何補助等情，有財政部高雄
    國稅局106年至108年綜合所得稅各類所得資料清單及財產歸
    屬資料清單【本院109年度司消債調字第180號卷（下稱調卷
    ）第12至14頁、本案卷第27頁】、財產及收入狀況說明書（
    調卷第4頁）、債權人清冊（本案卷第25至26頁）、戶籍謄
    本（調卷第16頁）、勞工保險被保險人投保資料表（調卷第
    15頁）、個人商業保險查詢結果表（本案卷第30頁）、財團
    法人金融聯合徵信中心前置協商專用債權人清冊（調卷第7
    至9頁）、信用報告（調卷第10至11頁）、新北市政府社會
    局函（本案卷第16頁）、新北市政府城鄉發展局函（本案卷
    第18頁）、高雄市政府都市發展局函（本案卷第20頁）、健
    保投保紀錄（本案卷第17頁）、存簿（本案卷第35頁）、勞
    動部勞動力發展署高屏澎東分署函（本案卷第19頁）、勞動
    部勞工保險局函（本案卷第15頁）、汽車新領牌照登記書（
    本案卷第37頁）、魏千惠出具之切結書（本案卷第28頁）、
    心方診所函（本案卷第17頁）、心方診所診斷證明書（調卷
    第17頁）、台灣人壽保險股份有限公司函（本案卷第52至53
    頁）、三商美邦人壽保險股份有限公司函（本案卷第63頁）
    等附卷可參。依聲請人上述工作、收入情形，認以聲請人自
    陳每月由魏千惠資助之8,000元核算其現在償債能力之基礎
    ，堪認妥適。
  ㈢關於聲請人個人日常必要支出部分，聲請人主張每月支出8,
    000元乙情。按債務人必要生活費用，以最近一年衛生福利
    部或直轄市政府所公告當地區每人每月最低生活費一點二倍
    定之，消債條例第64條之2第1項定有明文。本院參酌衛福部
    社會司所公告109年度高雄市最低生活費為13,099元，1.2倍
    即15,719元。又聲請人陳稱與魏千惠租屋居住，租金均由魏
    千惠負擔，客觀上無房屋費用支出，故於計算聲請人個人每
    月必要生活費時，即應自前開已包括居住費用在內之每月最
    低生活費用中，扣除相當於房租支出所佔比例（大約為24.3
    6％），即11,890元【計算式：15,719－（15,719×24.36%）＝1
    1,890】，聲請人主張每月必要支出約8,000元，尚屬合理，
    應予採計。
  ㈣綜上所述，聲請人每月收入為8,000元，扣除必要生活費8,00
    0元後，已無剩餘，難以清償債務總額5,877,700元，堪認聲
    請人確有不能清償債務之情事。從而，聲請人向本院聲請清
    算，應予准許，並命司法事務官進行本件清算程序。
四、依消債條例第11條第1 項、第83條第1 項、第16條第1 項，
    裁定如主文。
中　　華　　民　　國　 109　　年　　11　　月　　24　　日
              　　民事庭　　法　官　賴寶合
以上正本係照原本作成。
本裁定不得抗告。
中　　華　　民　　國　 109　　年　　11　　月　　24　　日
  　                        書記官　胡美儀